【裁判字號】    90,易,3328
【裁判日期】    901107
【裁判案由】    恐嚇
【裁判全文】
臺灣高雄地方法院刑事判決                          九十年度易字第三三二八號
    公  訴  人  臺灣高雄地方法院檢察署檢察官
    被      告  丁○○
右列被告因恐嚇案件，經檢察官聲請簡易判決處刑（九十年度偵字第一二０七五號）
，本院高雄簡易庭認不宜以簡易判決處刑，裁定移送本院刑事庭依通常程序審理，本
院判決如左：
    主  文
丁○○以加害生命、身體之事，恐嚇他人致生危害於安全，處拘役肆拾日，如易科罰
金，以參佰元折算壹日。
    事  實
一、丁○○於民國九十年二月十二日下午十一時許，在高雄縣鳳山市○○○街大三園
    大廈之廣場內，其姐劉麗美與同住該大廈之住戶丙○○為房屋漏水之事發生爭執
    ，丁○○見狀，竟基於恐嚇之犯意，向丙○○恫嚇稱：伊在國安局上班，要丙○○小心點，不要騷擾劉麗美，否則要丙○○好看等語，以加害生命、身體之事恐
    嚇丙○○，使丙○○心生畏懼，致生危害於安全。
二、案經丙○○訴由高雄縣警察局鳳山分局報請臺灣高雄地方法院檢察署檢察官偵查
    起訴。
    理  由
一、訊據被告丁○○矢口否認涉犯右揭恐嚇犯行，辯稱：當時伊見伊姐劉麗美與告訴
    人發生爭吵，即將雙方拉開，伊未恐嚇告訴人，伊僅要告訴人勿再騷擾伊姐云云
    。惟查：右揭事實，迭據告訴人於警、偵訊及本院審理時指訴不移，並經在場見
    聞之該大廈管理員甲○○、乙○○分別於警訊（九十年四月二十六日警訊筆錄）
    及本院調查時（本院九十年十月九日訊問筆錄）證述綦詳，參以證人甲○○、乙○○僅係該大廈之管理員，與被告、告訴人尚無證據顯示有何恩怨之情，則證人
    甲○○、乙○○若非確實聽聞上開情節，衡情並無甘冒偽證刑責，故為誣陷被告
    而為不實證詞之理，是上開證人所述應可採信。再者，被告亦不諱言因不滿告訴
    人騷擾其姐劉麗美，而於前揭時、地質問告訴人，並揚稱要告訴人不要騷擾其姐
    ，否則大家相見時會很難看（本院九十年九月十九日審筆錄），顯見告訴人之指
    訴非虛，而就一般人之經驗認知，被告上開言行，當然包括對人生命、身體安全
    之威脅，且告訴人係女性，其與被告之姐發生衝突爭吵後，遭被告為上述恫詞，
    衡之一般常情，已足使一般人心生畏懼，被告有恐嚇之犯意甚明。被告前述所辯
    ，顯係事後卸責之詞，不足採信。本件事證明確，被告之犯行洵堪認定。
二、核被告所為，係犯刑法第三百零五條之恐嚇罪。爰審酌被告犯罪動機、目的、犯
    罪手段、所生危害，及其事後否認犯行之態度等一切情狀，量處如主文所示之刑
    ，並諭知易科罰金之折算標準。
據上論結，應依刑事訴訟法第二百九十九條第一項前段，刑法第三百零五條、刑法第
四十一條第一項、罰金罰鍰提高標準條例第一條前段、第二條，判決如主文。
中      華      民      國      九十      年      十一      月    七    日
                                  臺灣高雄地方法院刑事第七庭
                                      法  官  何  秀  燕
右正本證明與原本無異。
如不服本判決，應於判決送達後十日內，向本院提出上訴狀。
                                      書記官  邱  靜  銘
中      華      民      國      九十      年      十一      月    七    日
附錄本案判決論罪科刑之法條
中華民國刑法第三百零五條：
 (恐嚇危害安全罪)
以加害生命、身體、自由、名譽、財產之事，恐嚇他人致生危害於安全者
，處二年以下有期徒刑、拘役或三百元以下罰金。


司法院資訊處製作；財團法人民間司法改革基金會備份。
